ACORDAO-COMPLETO-2550854

ACÓRDÃO DE RELAÇÃO

ACÓRDÃO DE RELAÇÃO 2194/2022 ATA 38/2022 - PLENÁRIO

Acórdão 2194/2022-TCU-Plenário
Os Ministros do Tribunal de Contas da União, reunidos em Sessão Plenária, ACORDAM, por unanimidade, com fundamento no art. 27 da Lei 8.443/92, e na forma do art. 218 do RI/TCU, em dar quitação aos responsáveis Jânio Lopes Miranda e Marconi Gonçalves Brasileiro de Sant'Anna, ante o recolhimento integral das multas que lhes foram aplicadas por este Tribunal, por meio do item 9.4 do Acórdão 248/2017-TCU-Plenário, modificado pelo Acórdão 60/2020-TCU-Plenário, e adotar a medida constante no item 1.9 deste Acórdão:
1. Processo TC-Processo 029.929/2015-6 (DENÚNCIA) 
	1.1. Apensos: Processo 035.283/2015-7 (DENÚNCIA) ; Processo 016.594/2019-3 (SOLICITAÇÃO) 
	1.2. Responsáveis: Humberto Miranda Cardoso (XXX.662.401-XX) ; Jânio Lopes Miranda (XXX.736.881-XX) ; Marconi Goncalves Brasileiro de Sant Anna (XXX.885.701-XX) ; Álvaro da Costa Rondon Neto (XXX.806.001-XX) .
	1.3. Interessados: Secretaria de Educação Básica (00.394.445/0124-52) ; Va & R Informatica Ltda (04.699.854/0001-69) .
	1.4. Órgão/Entidade: Advocacia-geral da União; Agência Nacional de Transportes Aquaviários; Companhia Energética de Alagoas (privatizada) ; Departamento de Polícia Rodoviária Federal; Instituto Nacional de Pesquisas Espaciais; Ministério da Cultura (extinta) ; Ministério da Educação; Ministério da Indústria, Comércio Exterior e Serviços (extinta) ; Ministério da Integração Nacional (extinta) ; Ministério das Comunicações (extinto) ; Ministério de Minas e Energia; Ministério do Esporte (extinta) ; Secretaria de Direitos Humanos; Universidade Federal de São Paulo.
	1.5. Relator: Ministro Walton Alencar Rodrigues.
	1.6. Representante do Ministério Público: Procurador Sergio Ricardo Costa Caribé.
	1.7. Unidade Técnica: Secretaria de Fiscalização de Tecnologia da Informação (Sefti) .
	1.8. Representação legal: Gustavo Toniol Raguzzoni, Carolina Mendes de Carvalho (39637/OAB-GO) e outros, representando Va & R Informatica Ltda. 
	1.9. Determinações/Recomendações/Orientações: após a publicação da presente decisão, encaminhar os presentes autos à Secretaria de Gestão de Processos, para que dê continuidade ao acompanhamento dos parcelamentos das multas aplicadas aos responsáveis Álvaro da Costa Rondon Neto e Humberto Miranda Cardoso.

Advocacia-geral da União; Agência Nacional de Transportes Aquaviários; Companhia Energética de Alagoas(privatizada); Departamento de Polícia Rodoviária Federal; Instituto Nacional de Pesquisas Espaciais; Ministério da Cultura (extinta); Ministério da Educação; Ministério da Indústria, Comércio Exterior e Serviços (extinta); Ministério da Integração Nacional (extinta); Ministério das Comunicações (extinto); Ministério de Minas e Energia; Ministério do Esporte (extinta); Secretaria de Direitos Humanos; Universidade Federal de São Paulo.

Humberto Miranda Cardoso (XXX.662.401-XX); Jânio Lopes Miranda (XXX.736.881-XX); Marconi Goncalves Brasileiro de Sant Anna (XXX.885.701-XX); Álvaro da Costa Rondon Neto (XXX.806.001-XX).

ÁLVARO DA COSTA RONDON NETO E OUTROS

WALTON ALENCAR RODRIGUES

Procurador Sergio Ricardo Costa Caribé.

DENÚNCIA (DEN)

Secretaria de Fiscalização de Tecnologia da Informação (Sefti).